Config:
  hfst:
    Gen: linn../bin/olo-gen.hfstol
    Morph: linn../bin/olo.hfstol
  xerox:
    Gen: linn../bin/iolo.fst
    Morph: linn../bin/olo.fst
    App: linnlookup

Tests:

# todo:
# Proofread the gold standard (below)
# Then: linnrun analyser, then correct. 


  Noun - vuosi: # Noun 'år' - ei tsekattu
     vuosi+N+Sg+Nom: vuosi
     vuosi+N+Sg+Gen: vuođen
     vuosi+N+Sg+Par: vuotta
     vuosi+N+Sg+Tra: vuođeksi
     vuosi+N+Sg+Abe: vuođetta
     vuosi+N+Sg+Ine: vuođessa
     vuosi+N+Sg+Ela: vuođesta
     vuosi+N+Sg+Ill: vuotheen
     vuosi+N+Sg+Ade: vuođela
     vuosi+N+Sg+Abl: vuođelta
     vuosi+N+Sg+All: vuođele
     vuosi+N+Sg+Ess: vuotena
     vuosi+N+Pl+Nom: vuođet
     vuosi+N+Pl+Gen: vuossiin
     vuosi+N+Pl+Gen: vuotten
     vuosi+N+Pl+Par: vuossii
     vuosi+N+Pl+Tra: vuosiksi
     vuosi+N+Pl+Abe: vuositta
     vuosi+N+Pl+Ine: vuosissa
     vuosi+N+Pl+Ela: vuosista
     vuosi+N+Pl+Ill: vuoshiin
     vuosi+N+Pl+Ade: vuosila
     vuosi+N+Pl+Abl: vuosilta
     vuosi+N+Pl+All: vuosile
     vuosi+N+Pl+Ess: vuosina
